# 业务并购

提问人：AYCCC1 时间：2020-07-08 13:33:04
请教陈老师：
公司甲看中了公司乙拥有的业务，双方决定 1 ）先设立一家公司A，甲持股61%，出资 610 万，乙持股39%，出资 390万； 2 ）同时约定乙要把原先拥有的业务装到A公司里面，并且在未来的三年内，A公司如果每年达到净利润 200万，则甲会在达到的那年收购3%的股份，收购价格是当年实现净利润的 7 倍。关于这项交易，我们有两个观点，想听听您的看法,非常感谢！
1. 甲公司未来三年每年收购3%股权的对价不是公允对价，多付部分是为了偿付原来拥有61%部分的对价，甲公司的目的就是收购乙所拥有业务的70%，交易款项分 3 次支付而已。因此，交易应在第一天就视同为一项业务收购，公司应评估原有业务的公允价值，并按照60%的公允价值与甲支付的 610 万+未来 3 年收购9%的股权款之差，确认商誉。
2.Day 1 A公司并不确保未来能够实现目标利润，未来支付的价格不固定；交易的当天，双方只是设立一家新公司，同时甲给了乙一份put option，允许在未来 3 年达到目标利润，乙提出卖，甲就必须购买3%股份。因此，交易在第一天，只需要评估put option的公允价值，并按照option on NCI分别确认负债和所有者权益影响金额。
这个交易里面，A公司三年内不分红，甲持有61%已经拥有了对公司的绝对控股权。

回答人：chenyiwei
这两种分析都有可能，关键是： 1 、后续对9%股权的收购是否很可能发生（即A公司是否很可能实现该对赌业绩目标）； 2 、该期权是否属于价内期权，即行权价预计高于标的股权的届时公允价值； 3 、该9%股权对应的股东权利是否已经实际归属于甲公司。